【裁判字號】    96,上訴,1912
【裁判日期】    970414
【裁判案由】    違反毒品危害防制條例
【裁判全文】
臺灣高等法院高雄分院刑事判決        96年度上訴字第1912號
上  訴  人  臺灣高雄地方法院檢察署檢察官
上  訴  人
即  被  告  丙○○
                    （現於台灣屏東監獄執行中）
選任辯護人  紀錦隆  律師
            郭寶蓮  律師
上  訴  人
即  被  告  丁○○
選任辯護人  徐豐益  律師
上  訴  人
即  被  告  乙○○
                    （現於台灣高雄監獄執行中）
選任辯護人  邱超偉  律師
            石繼志  律師
上列上訴人因被告違反毒品危害防制條例案件，不服臺灣高雄地
方法院95年度訴字第1894號中華民國96年7 月24日第一審判決（
起訴案號：臺灣高雄地方法院檢察署94年度偵字第2523號），提
起上訴，本院判決如下：
    主  文
原判決撤銷。
丙○○連續販賣第二級毒品，處有期徒刑拾年，褫奪公權參年。
扣案如附表一編號1 所示之扣案物，沒收銷燬之；扣案如附表一
編號2 之販毒所得新臺幣肆萬陸仟元，沒收之；未扣案販賣第二
級毒品所得財物新臺幣伍仟元，沒收，如全部或一部不能沒收時
，以其財產抵償之。
丁○○販賣第二級毒品，處有期徒刑捌年陸月，褫奪公權參年。
扣案如附表二編號1 至7 所示之扣案物，均沒收銷燬之；扣案如
附表二編號8 至9 所示之扣案物，均沒收。
乙○○意圖販賣而持有第四級毒品，累犯，處有期徒刑壹年肆月
。扣案如附表四、五（編號2 、6 除外）所示之扣案物，均沒收
。
乙○○被訴意圖販賣而持有第三級毒品部分無罪。
    事  實
一、丙○○，綽號「小酷」，明知甲基安非他命業經行政院衛生
    署公告為第二級毒品，非經許可不得販賣，竟向綽號「兄仔
    」、「阿輝」等不詳姓名年籍之成年人販入甲基安非他命後
    ，基於意圖販賣甲基安非他命以營利之概括犯意，於(一)民國
    93年11月初某日，於不詳地點，以每兩新臺幣（下同）25,0
    00元之價格，出售1 兩甲基安非他命予乙○○1 次，獲取25
    ,000 元 之代價；(二)94年1 月間某日，於不詳地點，以每兩
    26,000元之價格，出售1 兩甲基安非他命予丁○○1 次，獲
    取26,000元之代價。嗣於94年1 月26日下午6 時30分許，經
    警長期監控後，在高雄市○鎮區○○街與汕頭街口攔檢丙○○當時所駕駛之車牌號碼5037-MB 號自用小客車，經丙○○
    同意，當場在車內查獲扣案之甲基安非他命1 包（驗後毛重
    38.10 公克）及販賣甲基安非他命所得現金4 萬6 千元，始
    查知上情。
二、丁○○，綽號「小志」或「小偉」，明知甲基安非他命業經
    行政院衛生署公告為第二級毒品，非經許可不得販賣，竟仍
    基於販入甲基安非他命後再伺機賣出以牟利之意圖，於94年
    1 月25日下午4 時許，由丙○○駕駛自用小客車搭載丁○○
    前往高雄市○○路與二聖路口之某棟大樓，由丁○○向年籍
    姓名不詳、綽號「小胖」之成年男子以不詳價格販入不詳數
    量之甲基安非他命，欲伺機轉賣予不特定之施用者。嗣丙○○於上開時（94年1 月26日下午6 時30分許）、地遭警逮捕
    後，自願帶同員警前往其與丁○○共同居住位於高雄市○○
    區○○街115 號6 樓之租屋處內實施搜索，在屋內扣得丁○○所有之甲基安非他命共7 包（驗後毛重分別為38.1公克、
    38.1公克、38.1公克、38.1公克、27.9公克、1.6 公克、0.
    6 公克）及分裝用之夾鏈袋2 包、電子秤1 台等物，始查知
    上情。
三、乙○○，別名「仕文」，明知硝甲西泮（Nimetazepam ，俗
    稱「一粒眠」或「紅豆」）在我國屬主管機關公告查禁之第
    四級毒品，不得意圖販賣而持有，竟仍於某不詳時、地，以
    不詳管道獲得數量多達1091顆之硝甲西泮後，萌生轉賣牟利
    之意圖而持有之，並分別將其中之656 顆之硝甲西泮（詳如
    附表四所示），藏放在其與丙○○、丁○○共同承租之高雄
    市前鎮區○○○路53號5 樓屋內，另將1379顆之硝甲西泮（
    詳如附表五所示，但編號2 、6 除外）藏放在其位於高雄市
    前鎮區○○路21號27樓之10之居住處。嗣丙○○於上開時（
    94年1 月26日下午6 時30分許）、地遭警逮捕後，於當日晚
    間9 時30分自願帶同員警前往上開文橫三路房屋內實施搜索
    ，在屋內查獲硝甲西泮共656 顆（黃色539 顆、橘色50顆、
    粉紅色36顆、藍色2 顆、灰色29顆）。員警復於94年3 月3
    日晚間7 時10分許，持本署檢察官核發之拘票前往乙○○上
    開新光路居所拘捕乙○○，並在乙○○之同意下在該屋內實
    施搜索，又當場查獲多達1814顆之硝甲西泮（白色327 顆、
    粉紅色印有蘋果符號1377顆、黃色48顆、灰褐色56顆、藍色
    4 顆、粉紅色2 顆）（粉紅色部分共1379顆均非乙○○所有
    ，詳後述）。
四、案經海巡署屏東機動查緝隊報請臺灣高雄地方法院檢察署檢
    察官偵查起訴。
    理  由
甲、程序方面：
一、按被告之自白，非出於強暴、脅迫、利誘、詐欺、疲勞訊問
    、違法羈押或其他不正之方法，且與事實相符者，得為證據
    。次按被告陳述其自白係出於不正之方法者，應先於其他事
    證而為調查，為刑事訴訟法第156 條第3 項所明定。故審理
    事實之法院遇有被告對於自白提出係出於不正之方法者，應
    先於其他事實而為調查。本件丙○○辯稱：伊於警詢時被超
    時訊問，於偵查中因檢察官表示過年前要讓伊交保而自白，
    故警詢及偵查中自白非出於任意性云云。然查：經原審勘驗
    丙○○於偵查中之錄音帶，結果略以：筆錄記載內容與勘驗
    光碟結果相符，檢察官訊問過程中，態度平和，並未對丙○○施以強暴、脅迫、詐欺、利誘或其他不法之方式，且在勘
    驗過程中，並未聽到檢察官於訊問過程對丙○○表示「過年
    前要讓他交保」之話語（見原審卷(一)第213 頁）。再者，丙○○於海岸巡防署屏東機動查緝隊接受警詢時，先明白表示
    同意接受94年1 月27日夜間1 時50分之夜間詢問，嗣同日2
    時18分許，丙○○即表示精神狀況不佳，不願繼續接受詢問
    （見警A 卷第17頁至第18頁），迄同日上午8 時10分許，待
    丙○○表示精神狀況良好，而同意接受詢問並製作筆錄後始
    繼續進行警詢程序，同日上午8 時45分，丙○○表示肚子餓
    ，又待其用餐後，始於8 時55分經其同意繼續進行警詢程序
    ，並於同日上午9 時許至9 時8 分許讓其歇息前往洗手間（
    見警A 卷第25頁至第27頁），是被告丙○○於警詢、偵訊中
    所為之自白，並無超時或利誘之情事，被告丙○○上開所辯
    ，不足採信。從而，被告丙○○於警詢、偵訊中之自白，既
    非出於強暴、脅迫、利誘、詐欺、疲勞訊問、違法羈押或其
    他不正之方法，若與事實相符，衡諸首揭法規意旨，自得採
    為本案論罪科刑之證據。
二、本判決所引用之其餘證據資料（詳後引證據），其中傳聞證
    據部分，縱無刑事訴訟法第159 條之1 至第159 條之4 或其
    他規定之傳聞證據例外情形，亦因被告、辯護人、檢察官或
    同意可作為證據使用，或未聲明異議，依刑事訴訟法第159
    條之5 第1 項、第2 項之規定，本院審酌該證據作成之情況
    ，認為適當，自得為證據。
三、被告丁○○經合法傳喚，無正當理由不到庭，爰不待其陳述
    逕行判決。
乙、實體方面：
壹、被告丙○○部分：
一、訊據上訴人即丙○○否認有何連續販賣第二級毒品甲基安非
    他命之犯行，辯稱：我與丁○○、乙○○是合資購買第二級
    毒品甲基安非他命等語；辯護人則以：丙○○前經臺灣高等
    法院高雄分院以95年度上訴字第1122號判決認定其於93年7
    、8 月間，連續意圖販賣而持有第二級毒品甲基安非他命，
    判處有期徒刑5 年6 月確定，本件起訴之犯罪事實係以丙○○在93年7 、8 月間販入第二級毒品甲基安非他命，嗣再轉
    賣予丁○○、乙○○等人，與丙○○上開經判決確定之犯行
    時間緊接，犯罪構成要件相同，應係基於概括犯意為之，不
    失為同一案件，應為免訴判決。又被告丙○○雖坦承有連續
    販賣甲基安非他命予丁○○、「寶義」、「小婷」等人之行
    為，然丁○○未陳述有向被告丙○○購買第二級毒品甲基安
    非他命等情，而卷內並無「寶義」、「小婷」之資料，另乙○○雖陳稱自93年11月起，多次以15,000元價格向被告丙○○購買第二級毒品甲基安非他命，然此部分未經被告丙○○
    自白，又丙○○係以1 斤50萬元之價格購入第二級毒品甲基
    安非他命，但以1 兩25,000元之價格販出，沒有利得，被告
    丙○○所犯應為連續違反毒品危害防制條例第8 條第2 項轉
    讓第二級毒品罪等語為丙○○辯護。
二、經查：
（一）按販賣毒品之所謂販賣行為，係行為人基於營利之目的，
      而販入或賣出毒品而言。而意圖販賣持有毒品之罪，須非
      以營利之意圖販入，或因其他行為而持有，嗣起意販售圖
      利，尚未著手於販賣行為者而言，二罪之構成要件並不相
      同。故被告丙○○前雖經本院以95年度上訴字第1122號判
      決認定其於93年7 、8 月間，連續意圖販賣而持有第二級
      毒品甲基安非他命，判處有期徒刑5 年6 月確定，與本件
      尚非同一罪名，本院自得就本件加以審判，合先敘明。
（二）被告丙○○於警詢及偵查中均自白供稱：在車牌號碼5037
      -MB 自用小客車查獲之甲基安非他命1 包及10萬元為我所
      有，該10萬元現金中，有46,000元是販賣安非他之所得，
      其他是朋友返還的借款。販賣之毒品以甲基安非他命為主
      ，「男生」、「查撥」是指安非他命，毒品來源除綽號「
      兄仔」的男子外，偶而向綽號「阿輝」的男子購買，販賣
      之對象有丁○○、「寶義」、「小婷」等人，自93年7 、
      8 月間開始，以每兩25,000元之價格賣出，賣丁○○的價
      格是1 兩26,000元或27,000元等語（見警A 卷第17頁、第
      25頁至第27頁，偵查卷第20頁至第23頁），核與被告丁○○於偵查中證述：曾向丙○○購買甲基安非他命等語（見
      偵查卷第131 頁）；及被告乙○○證述：甲基安非他命是
      以1 兩25,000元之價格向「小酷」（即丙○○）購買等語
      （見警C 卷第4 頁）相符，另經檢察官依法對被告丙○○
      、丁○○所持用之0000000000、0000000000號行動電話核
      發通訊監察書予以監聽後，可知被告丙○○與丁○○聯絡
      頻繁（見偵查卷第165 頁至第123 頁），並均以代號洽談
      買賣事宜，並有海巡署屏東機動查緝隊搜索扣押筆錄、扣
      押物品目錄表、扣案之甲基安非他命1 包、現金46,000元
      、查緝現場照片、扣押物品清單、高雄醫學大學附設中和
      紀念醫院第0000-000號檢驗報告在卷可憑。
（三）被告丙○○於事實欄所述時、地遭警逮捕後，於當日晚間
      9 時30分自願帶同員警前往其與丁○○、乙○○共同承租
      之高雄市前鎮區○○○路53號5 樓房屋內實施搜索，當場
      查獲乙○○所有之甲基安非他命共6 包（驗後毛重分別為
      26.8公克、0.6 公克、1.1 公克、3.6 公克、1.7 公克、
      0.5 公克）；而員警於94年3 月3 日晚間7 時10分許，持
      臺灣高雄地方法院檢察署檢察官核發之拘票前往乙○○位
      高雄市○鎮區○○路21號27樓之10居處拘捕乙○○，並在
      乙○○之同意下在該屋內實施搜索，又當場查獲4 小包之
      海洛因及甲基安非他命（驗後毛重共6.3 公克）；又自願
      帶同員警前往其與丁○○共同居住位於高雄市○○區○○
      街115 號6 樓之租屋處內實施搜索，在屋內扣得被告丁○○所有之甲基安非他命共7 包（驗後毛重分別為38.1公克
      、38.1公克、38.1公克、38.1公克、27.9公克、1.6 公克
      、0.6 公克），足徵被告乙○○、丁○○確有販入甲基安
      非他命之情無訛，是此部分之事實，應堪認定。
（四）被告丙○○於警詢、偵查中雖陳稱，自93年7 、8 月起開
      始販賣甲基安非他命，曾販賣予不詳姓名之「寶義」、「
      小婷」等情，然此部分除被告丙○○自白外，並無其他積
      極證據證明有販售「寶義」、「小婷」甲基安非他命之犯
      行；另被告丙○○雖陳稱：曾販賣甲基安非他命予丁○○
      多次等語；證人乙○○雖證稱：我所有之甲基安非他命都
      是向丙○○購買等語，然就販賣之價格、數量等均未說明
      ，基於罪疑唯輕及有利於被告之考量，對被告應為有利之
      解釋，故被告丙○○此部分犯行，應僅可認定轉賣給丁○○、乙○○甲基安非他命各1 次。
（五）按販賣毒品之所謂販賣行為，係行為人基於營利之目的，
      而販入或賣出毒品而言。販賣毒品者，其主觀上須有營利
      之意圖，且客觀上有販賣之行為，即足構成，至於實際上
      是否已經獲利，則非所問。即於有償讓與他人之初，係基
      於營利之意思，並著手實施，而因故無法高於購入之原價
      出售，最後不得不以原價或低於原價讓與他人時，仍屬販
      賣行為。必也始終無營利之意思，縱以原價或低於原價有
      償讓與他人，方難謂為販賣行為，而僅得以轉讓罪論處（
      最高法院93年度臺上字第1651號、94年度臺上字第5317號
      判決參照）。又意圖販賣而持有毒品之罪，須非以營利之
      意圖而販入，或因其他行為而持有，嗣起意販售圖利，尚
      未著手於販賣之行為者而言（最高法院90年度臺上字第20
      46號、92年度臺上字第1275號判決參照）。被告丙○○固
      辯稱：我與丁○○、乙○○是合資購買第二級毒品甲基安
      非他命等語，辯護人並以：丙○○購得甲基安非他命價格
      為1 斤50萬元，但售價為1 兩25,000元，即1 斤40萬元，
      沒有利得，應係轉讓第二級毒品等語為被告丙○○辯護，
      然乙○○於原審審理時，就有無與丙○○合資購買安非他
      命，丙○○有無從中賺取差價等，均答稱不知道等語（見
      原審卷(二)第53頁至第55頁）；丁○○則推稱，因認合資也
      算是販賣，才於警、偵中證述向丙○○購買毒品等語（見
      原審卷(二)第51頁），其2 人於本院96年12月24日審理時亦
      為相同之證述（見本院卷第196 頁至第205 頁），核其2
      人所稱已有矛盾，且對合資購買之價格、數量均未能具體
      陳述，顯係事後迴護被告丙○○之詞，不足為被告丙○○
      有利之認定，故被告丙○○上開所辯，顯係卸責之詞，均
      不足採。
（六）邇來政府為杜絕毒品氾濫，毒害人民甚深，再三宣導教民
      眾遠離毒品、媒體之報導既深且廣，對於毒品之禁絕，應
      為民眾所熟悉。又政府對於查緝施用、轉讓及販賣毒品無
      不嚴格執行，且販賣毒品罪更係重罪，設若無利可圖，衡
      情一般持有毒品者，當不致輕易將持有毒品交付他人。況
      第二級毒品甲基安非他命價格不貲、物稀價昂，且販賣第
      二級毒品係違法行為，非可公然為之，亦無公定之價格，
      不論任何包裝，均可任意分裝增減分量，每次買賣價量，
      亦可能隨時依雙方間之關係深淺、資力、需求量及對行情
      之認知、來源是否充裕、查緝是否嚴緊，購買者被查獲時
      供述購買對象之可能性風險之評估等，因而異其標準，並
      隨時機動調整，非可一概而論，是販賣之利得，除經坦承
      犯行或價量俱臻明確外，委難查得實情，販賣之人從價差
      或量差中牟利方式雖異，其意圖營利之非法販賣行為則一
      ，茍無任何利益可圖，被告丙○○實無甘冒風險，在與證
      人丁○○、乙○○並非至親之下，將毒品無償交付。從而
      ，被告丙○○應有從中賺取差額利潤以圖利之意圖及事實
      ，其主觀上確有牟利意圖，應堪認定。
（七）綜上所述，足見被告丙○○所辯，顯係卸責之詞，不足採
      信。本件事證明確，被告丙○○販賣第二級毒品甲基安非
      他命犯行，堪以認定。
貳、被告丁○○部分：
一、訊據上訴人即被告丁○○否認販賣第二級毒品犯行，辯稱：
    我未曾販賣甲基安非他命予丙○○，我所持有附表二所示之
    甲基安非他命，並非要販賣，係要自己施用等語；辯護人則
    以：本件無證據證明丁○○有販賣意圖，其所犯應僅為持有
    第二級毒品罪等語。
二、經查：
（一）按販賣毒品罪，係行為人以營利之意圖，而將毒品購入或
      賣出，有一於此，其犯罪即屬完成，不必二者兼備（最高
      法院92年度台上字第67號判決參照）。本件如附表二所示
      之甲基安非他命、夾鏈袋及電子秤，均屬被告丁○○所有
      之事實，業經被告丁○○於偵訊時供稱明確（見偵查卷第
      22頁、第24頁），是被告丁○○持有上開第二級毒品之事
      實，已堪認定。
（二）本件除扣得甲基安非他命外，另扣得電子秤1 台、空夾鏈
      袋2 包，有扣押筆錄、扣押物品目錄表在卷為證，就施用
      毒品而言，施用毒品者不論購買毒品多寡，均可按平日之
      施用量，酌量取用毒品施用，衡情應無為求分裝施用，乃
      自備空夾鏈袋、磅秤秤重分裝之必要，何況第二級毒品乃
      係高價之物，購買該毒品施用者，似無準備大量之小型夾
      鏈袋，於購得之後自行分裝為多數小包，以使毒品沾染、
      殘留於分裝袋上，徒增浪費之理。是衡情被告丁○○施用
      甲基安非他命，亦無需使用電子秤、空夾鏈袋分裝秤重甲
      基安非他命之理，且被告丙○○亦證稱，丁○○曾多次向
      其購買毒品後轉讓他人（見警A 卷第26頁），足認被告丁○○持有甲基安非他命之目的，應係基於販賣以營利之意
      思。依上，堪認被告丁○○確係以營利之意圖，而販入第
      二級毒品甲基安非他命無訛。
（三）證人丙○○雖證稱：我於94年1 月25日下午4 時許駕駛自
      用小客車搭載丁○○前往林森路及二聖路口之某棟大樓內
      ，由丁○○向綽號「小胖」之人購買甲基安非他命，丁○○再將其中38.1公克之甲基安非他命轉賣予我等語。然證
      人丙○○前均自承向「兄仔」「阿輝」之人販入甲基安非
      他命後，再轉賣予丁○○，則丙○○既有上游可買得甲基
      安非他命，衡情似無向下游價購甲基安非他命之理，且其
      既已搭載被告丁○○前往購買甲基安他命，以其多次販售
      甲基安非他命之經驗，自可與被告丁○○合資購買，又何
      須待被告丁○○購得甲基安非他命之後，再由被告丁○○
      轉賣之理，故尚難認被告丁○○有轉賣38.1公克之甲基安
      非他命予丙○○。
（四）綜上所述，足見被告丁○○否認販入扣案之第二級毒品甲
      基安非他命係為販賣牟利等語，顯係卸責之詞，不足採信
      。本件該部分事證明確，被告丁○○販賣第二級毒品犯行
      ，亦堪認定。
參、被告乙○○部分：
一、意圖販賣而持有第四級毒品硝甲西泮部分（有罪部分）：
（一）訊據被告乙○○矢口否認涉有前揭犯罪，辯稱：扣案之硝
      甲西泮是前鎮區○○○路53號5 樓查獲之「一粒眠」是「
      川仔」所有，新光路21號27樓之10查獲之「一粒眠」是「
      安仔」所有，向我借錢，寄放在我這邊等語。
（二）經查：
    (一)被告乙○○雖於警詢、偵訊時均俱稱：前鎮區○○○路53
      號5 樓查獲之愷他命、搖頭丸及安非他命為其所有（見警
      C 卷第2 頁、偵查卷第94頁），嗣後於原審及本院則均否
      認搖頭丸為其所有等情，因此扣案之藥丸究竟為何人所有
      ，則有待釐清。
    (二)被告乙○○所稱綽號「安仔」之甲○○於本院97年1 月28
      日審理時結證稱：「我綽號叫小安，沒有改過名字，我認
      識乙○○2 、3 年了，有使用0000000000號手機，於94年
      3 月間有租住過高雄市○○路21號27樓之10樓房屋，於94
      年間沒有租住過大順三路305 巷23號房屋，在新光路住處
      查獲硝甲西泮是我的，沒有住過高雄市前鎮區○○○路53
      號5 樓之房屋，對此處沒有印象。」、「我沒有另一個綽
      號叫做川仔，我認識綽號川仔之人，但不知道他的真實姓
      名、電話號碼，與認識乙○○同樣時間認識他的，大約2
      、3 年前，是朋友的朋友認識的，我不知道乙○○與川仔
      認識，但後來他們也有認識，我沒有辦法聯絡到川仔。」
      「不知道查扣之硝甲西泮俗名為何，我將被查獲之硝甲西
      泮都放在房間櫃子裡面，當時因為乙○○沒有地方住，我
      把那裡讓給他住，我自己搬出去，該處只有1 個房間，因
      乙○○和他女友在那裡住了一段時間，我不知道他們有沒
      有整理。」、「（硝甲西泮為何顏色？）我有把硝甲西泮
      打開來看，有點紅紅的，1 粒1 粒的，小小1 包，那是川
      仔向我借錢，我把我的車子開去當舖借錢給他，但是他沒
      有辦法還我，所以先把東西抵押在我那裡，他說過幾天就
      會有錢還我。我沒有將川仔交給你的硝甲西泮又拿去別的
      地方擺放，因為川仔說是要抵押的，過幾天就會還錢給我
      ，我要把東西還給他。」、「乙○○知道我有這包硝甲西
      泮，因為當時他住的那裡，是川仔拿給我先作抵押的，他
      有看過。」、「（川仔交給你硝甲西泮的時候，有無說那
      是什麼東西？）沒有，我知道那俗名好像是叫『紅豆』，
      我確定硝甲西泮是紅色的，那包硝甲西泮的數量我沒有算
      ，但是我想應該有1 千多顆，因為還蠻多的，但粉紅色的
      部分是川仔抵押給我的。」、「（是否能夠確定被警查獲
      的那一批硝甲西泮與川仔交給你的那一批是同一批？）不
      能確定是同一批，所以應該是不同包，因為有別的顏色的
      就不是我的，可能是乙○○自己的。」、「乙○○在該處
      可能是住了2 、3 個星期後被抓，他被抓我知道。」、「
      在文橫三路53號5 樓被查獲之硝甲西泮粉紅色的有36顆，
      其他黃色的有539 顆，都不是我的，因為我沒有住過那邊
      。」、「我沒有告訴乙○○可以將我新光路屋內的那包硝
      甲西泮放到別處，我不能確定在新光路查獲到的2000多顆
      硝甲西泮中有蘋果符號的都是川仔交給我的。」等語（見
      本院卷第275 頁至第281 頁），可見在新光路查獲之附表
      五之第四級毒品硝甲西泮，並非全部為證人甲○○所有甚
      明。
    (三)證人甲○○既然只能確定在新光路查獲之硝甲西泮中，「
      川仔」所交付者為粉紅色藥丸，其餘顏色之藥丸則非「川
      仔」所交付，至於是否全部粉紅色硝甲西泮均為「川仔」
      所交付，則無法確定，因此本院依罪疑唯輕之法則，亦僅
      能認定粉紅色以外之硝甲西泮非證人甲○○所有，且該處
      僅有被告乙○○與其女友在居住，既非證人甲○○所有，
      亦非其女友林香貝所有，當然為被告乙○○所有甚明。
    (四)扣押之藥丸，經送請高雄醫學大學附設中和紀念醫院檢驗
      結果，均為「硝甲西泮」，有高雄醫學大學附設中和紀念
      醫院檢驗鑑定書附於偵查卷可參（見偵查卷第58頁至第64
      頁、第157 頁、第159 頁至第164 頁），可見被告乙○○
      確實持有大量之第四級毒品硝甲西泮足以認定。然被告乙○○既坦承無施用第四級毒品硝甲西泮之行為，卻持有附
      表四、五（編號2 、6 除外）數量甚多之硝甲西泮，其目
      的無非係為牟利販賣，否則不至於持有之，足見被告係意
      圖販賣而持有。
    (五)被告乙○○於警詢、偵查中提供「安仔」持用之手機門號
      0000000000號，經本院向和信電信公司函查結果，於94年
      1 月14日開始至96年3 月22日止均為甲○○使用，有該公
      司1 份附於本院卷第132 頁、第133 頁足憑，因此究竟有
      無「安仔」之人，雖證人甲○○亦證述確有「安仔」之人
      ，但依卷內現有資料則無法查證。
    (六)至警方在文橫路查獲附表四之硝甲西泮共656 顆，被告於
      警詢、偵查中均坦承為其所有，嗣後於原審及本院始翻異
      前詞，否認為其所有，辯稱：係朋友向我借錢，寄放在我
      這邊等語。然綽號「安仔」是否曾以扣案附表四之硝甲西
      泮質押向被告乙○○借錢，因被告無法提供「安仔」之真
      實姓名、住址供本院查證，亦無法證實其說。
    (七)綜上所述，足見被告乙○○否認附表四、五之第四級毒品
      硝甲西泮為其所有，不足盡信。本件事證明確，被告乙○○意圖販賣而持有第四級毒品硝甲西泮犯行，堪以認定。
二、意圖販賣而持有第三級毒品愷他命部分（無罪部分）：
（一）公訴意旨略以：被告乙○○，別名「仕文」，明知愷他命
      在我國屬主管機關公告查禁之第三級毒品，不得意圖販賣
      而持有之，竟於某不詳時、地，以不詳管道獲得愷他命（
      驗後毛重共計377.7 公克）後，萌生轉賣牟利之意圖而持
      有之。嗣丙○○於上開時、地遭警逮捕後，於當日晚間9
      時30分自願帶同員警前往其與丁○○、乙○○共同承租之
      高雄市前鎮區○○○路53號5 樓房屋內實施搜索，當場在
      屋內查獲如附表三所示之第三級毒品愷他命（驗後毛重共
      377.7 公克），始悉上情，因認被告乙○○有犯毒品危害
      防制條例第5 條第3 項之意圖販賣而持有第三級毒品罪嫌
      云云。
（二）按被告或共犯之自白，不得作為有罪判決之唯一證據，仍
      應調查其他必要之證據，以察其是否與事實相符；犯罪事
      實應依證據認定之，無證據不得認定犯罪事實；又不能證
      明被告犯罪者，應諭知無罪之判決，刑事訴訟法第156 條
      第2 項、第154 條第2 項、第301 條第1 項分別定有明文
      。又刑事訴訟法上所謂認定犯罪事實之證據，係指足以認
      定被告確有犯罪行為之積極證據而言，該項證據自須適合
      於被告犯罪事實之認定，始得採為斷罪資料。如未能發現
      相當證據，或證據不足以證明，自不能以推測或擬制之方
      法，以為裁判之基礎。又刑事訴訟上證明之資料，無論其
      為直接或間接證據，均須達於通常一般之人均不致有所懷
      疑，而得確信其為真實之程度，始得據為有罪之認定，若
      其關於被告是否犯罪之證明未能達此程度，而有合理性懷
      疑之存在，致使無從形成有罪之確信，根據「罪證有疑，
      利於被告」之證據法則，即不得遽為不利被告之認定（最
      高法院29年度上字第3105號、40年臺上字第86號、76年臺
      上字第4986號判例意旨參照）。又檢察官對於起訴之犯罪
      事實，應負提出證據及說服之實質舉證責任，倘其所提出
      之證據，不足為被告有罪之積極證明，或其指出證明之方
      法，無從說服法院以形成被告有罪之心證，基於無罪推定
      之原則，自應為被告無罪判決之諭知（最高法院92年臺上
      字第128 號判例意旨參照）。
（三）本件公訴人認被告乙○○涉有前揭意圖販賣而持有第三級
      毒品愷他命犯行，無非係以扣案之大量第三級毒品愷他命
      ，堪認顯非供被告乙○○個人施用為其主要論據。
（四）訊據上訴人即被告乙○○否認上開犯行，辯稱：愷他命不
      是我的，愷他命是丙○○的等語，辯護人則以：乙○○持
      有毒品之行為，數量雖多，但應證明主觀上有販賣之意圖
      ，若未能舉證，應僅論以單純持有第三級毒品罪等語為乙○○辯護。
（五）經查：
    (一)本件警方在高雄市前鎮區○○○路53號5 樓房屋內實施搜
      索，當場在屋內查獲疑似第三級毒品愷他命，有搜索扣押
      筆錄、扣押物品目錄表、扣押物品清單在卷可稽；又扣案
      疑似第三級毒品愷他命之白色粉末（含包裝袋，驗後毛重
      分別為95.3公克、100.4 公克、52公克、100. 6公克、29
      .40 公克）經送高雄醫學大學附設中和紀念醫院檢驗結果
      ，確含有第三級毒品愷他命之事實，有高雄醫學大學附設
      中和紀念醫院檢驗鑑定書（見偵查卷第54頁至第57頁、第
      71頁）在卷可稽。
    (二)被告乙○○於警詢、偵訊時雖均俱稱：前鎮區○○○路53
      號5 樓查獲之愷他命、搖頭丸及安非他命為其所有（見警
      C 卷第2 頁、偵查卷第94頁），且證人丙○○證稱：查扣
      的愷他命是乙○○所有，不是我的等語（見偵查卷第22頁
      ）相符。但被告乙○○於原審時則翻異前詞，辯稱：本件
      被查獲之愷他命為丙○○所有等情（見原審卷(一)第161 頁
      ），然為丙○○所否認（見原審卷(二)第60頁），因此究竟
      扣案之愷他命為何人所有？則有待查明。
    (三)被告乙○○既於警詢、偵查中坦承扣案之愷他命為其所有
      ，為何嗣後又翻供否認？經查，乃因被告乙○○之女友林
      香貝有施用愷他命之習慣，以為係女友所有，為迴護女友
      而自白為其所有，事後因女友探監，告知該包愷他命非其
      所有，且非在其2 人居住之房間查獲，遂於原審時翻供。
      而丙○○因未曾持有愷他命，遂否認為其所有，而該處又
      係被告乙○○與女友之同居處，乃直覺應為被告乙○○所
      有，因而證述係乙○○所有等情，然在原審96年7 月3 日
      中，丁○○見乙○○與丙○○為此爭執不下，遂坦承：「
      在高雄市前鎮區○○○路53號5 樓所查獲的Ｋ他命378.2
      公克是我的。」、「我有在那邊出入，因之前我不敢講，
      今日在庭上看被告丙○○與被告乙○○在那邊推來推去。
      」、「（Ｋ他命378.2 公克如何得來？為何會放在向在高
      雄市前鎮區○○○路53號5 樓？）因朋友『小胖』欠我錢
      ，他沒錢還我，先拿那包東西來，放在我那邊，何時放的
      ，因時間太久我忘記了。丙○○不知悉那包是我放的，我
      在高雄市前鎮區○○○路53號5 樓沒有自己的房間，我會
      去，他們有時會出去，有時剩我一個人在那邊，有次剛好
      他們2 人都要出去，我表示我自己要先留在高雄市前鎮區
      ○○○路53號5 樓，我就把那包Ｋ他命放在那裡。」、「
      （被告丙○○沒有去問你有無放東西在那邊？）丁○○他
      一直不知道那邊有那包Ｋ他命。我有施用Ｋ他命，我在那
      邊沒有房間沒錯，但是我可以自由進出，如果他們在，我
      按門鈴他們會讓我進去。」、「（不怕被追究意圖販賣而
      持有Ｋ他命，該包Ｋ他命確定是否你的？）Ｋ他命是我的
      。」等語（見原審卷(二)第84頁、第85頁），可見扣案之愷
      他命並非被告乙○○所有甚明。
    (四)被告乙○○稱其僅有施用海洛因及甲基安非他命之習慣（
      見警C 卷第3 頁），被告乙○○之女友林香貝亦證稱：乙○○有施用海洛因及甲基安非他命之行為等語（見警C 卷
      第8 頁），則被告乙○○既無施用愷他命之習慣，再佐以
      上揭第三級毒品愷他命之驗後毛重合計高達377.7 公克之
      總數量鉅大且多，不僅已超逾一般吸毒者僅持有微量毒品
      ，且被告丁○○與被告乙○○並無特殊交情，自無替被告
      乙○○扛下重罪之理由，故證人丁○○上開證詞，自足採
      信。
    (五)綜上所述，足徵被告乙○○前開所辯，應屬可採，本件扣
      案之第三級毒品愷他命為丁○○所有，而非被告乙○○所
      有。從而公訴人所持之前開論據，均無法採為認定被告乙○○犯意圖販賣而持有第三級毒品罪之證據；此外，復查
      無其他積極證據足資證明被告乙○○有何意圖販賣而持有
      第三級毒品之犯行，揆之上開法條規定及判例意旨，本件
      既不能證明被告乙○○犯意圖販賣而持有第三級毒品罪，
      自應諭知被告乙○○該部分無罪之判決。
肆、被告等3 人行為後，刑法於94年2 月2 日經總統令修正公佈
    ，於95年7 月1 日施行，而比較新舊法時應就罪刑有關之共
    犯、未遂犯、想像競合犯、牽連犯、連續犯、結合犯，以及
    累犯加重、自首減輕暨其他法定加減原因（如身份加減）與
    加減例等一切情形，綜其全部罪刑之結果而為比較（最高法
    院95年5 月23日刑事庭第8 次會議決議參照），茲將有關修
    正規定分述如下：
一、毒品危害防制條例第4 條第2 項及第5 條第3 項雖未經修正
    ，惟得併科罰金部分，依修正前刑法第33條第5 款規定，罰
    金為銀元1 元以上，是上開罪名之罰金刑為最低刑度得科新
    台幣3 元。惟依修正後刑法第33條第5 款規定，罰金為新台
    幣1,000 元以上，以百元計算之，則得併科罰金之最低度刑
    ，已提高為新台幣1,000 元以上，經比較新舊法，應以被告
    行為時之刑法第33條之規定，計算得併科罰金之最低度刑較
    有利於被告。
二、被告丙○○先後2 次販賣第二級毒品甲基安非他命之犯行，
    時間緊接、方法相同，所犯均係構成要件相同之罪名，應依
    連續犯之規定論以一罪，惟其行為後，刑法第56條連續犯之
    規定，業於94年1 月7 日修正公佈刪除，並於95年7 月1 日
    施行，此刪除雖非犯罪構成要件之變更，但顯已影響行為人
    刑罰之法律效果，自屬法律有變更，依新法第2 條第1 項規
    定，比較新、舊法結果，仍應適用較有利於被告丙○○之行
    為時法律論以連續犯。
三、修正後之刑法第37條第2 項，將裁量宣告褫奪公權之有期徒
    刑宣告刑下限，由6 月提高為1 年，比較新舊法結果，本以
    修正後之規定較有利於被告，然按因褫奪公權之宣告依刑法
    第34條第1 款之規定，為從刑，且因從刑附屬於主刑，除法
    律有特別規定者外，從刑應依主刑所適用之法律。
伍、核丙○○所為，係犯毒品危害防制條例第4 條第2 項之販賣
    第二級毒品罪。其先後多次犯行，時間緊接，所犯又係構成
    犯罪要件相同之罪，顯係基於概括犯意而為，應依廢止前刑
    法第56條之規定論以一罪，並加重其刑。又販賣第二級毒品
    甲基安非他命部分，法定刑為無期徒刑部分，依法不得遞加
    重。被告丁○○所為，亦犯毒品危害防制條例第4 條第2 項
    之販賣第二級毒品罪。被告乙○○所為，係犯毒品危害防制
    條例第5 條第4 項之意圖販賣而持有第四級毒品罪。被告丙○○、丁○○販賣第二級毒品甲基安非他命前之持有第二級
    毒品甲基安非他命之低度行為，應為販賣第二級毒品甲基安
    非他命之高度行為所吸收，均不另論罪。又被告乙○○於87
    年間因犯施用毒品罪，甫於89年5 月13日執行完畢，此有臺
    灣高等法院被告前案紀錄表1 紙附卷可稽，其於有期徒刑執
    行完畢後，5 年以內再故意犯本件最重本刑為有期徒刑以上
    之罪，不論依修正前之刑法第47條，或修正後之刑法第47條
    第1 項之規定，均構成累犯，對被告乙○○而言並無有利或
    不利之情形，應逕依修正後之刑法第47條第1 項規定，論以
    累犯，並依法加重其刑。
陸、原判決以被告丙○○、丁○○及乙○○被訴意圖販賣而持有
    第三級毒品部分，以被告等3 人罪證明確，因予論罪科刑，
    以及就被告乙○○被訴意圖販賣而持有第四級毒品部分，以
    不能證明被告乙○○犯罪，而為無罪之諭知，固均非無見；
    惟查：（一）被告丙○○部分，原審認定被告丙○○先後販
    賣2 次甲基安非他命，所得分別為25,000元及26,000元，合
    計51,000元，且扣案之款項其中46,000元為販毒所得等情；
    但如附表一編號2 之販毒所得46,000元既已扣案，則無如全
    部或一部不能沒收之情形，原審卻諭知「扣案如附表一編號
    2 之販毒所得新臺幣肆萬陸仟元，沒收之，如全部或一部不
    新臺幣肆萬陸仟元，沒收之，如全部或一部不能沒收時，以
    其財產抵償之。」，顯有違誤。且被告丙○○販毒全部所得
    為51,000元，扣除扣案之46,000元，僅有5,000 元未扣案，
    原審卻又諭知「未扣案販賣第二級毒品所得財物新臺幣伍萬
    壹仟元，沒收之，如全部或一部不能沒收時，以其財產抵償
    之。」，亦有違誤。（二）被告3 人有罪部分，原判決對於
    沒收部分，並未依刑法第38條第1 項第2 款規定諭知沒收，
    卻竟於據上論結欄引用刑法第38條第1 項第2 款，亦有未當
    。（三）被告乙○○被訴意圖販賣第三級毒品部分，應為無
    罪之諭知，原審卻為論罪科刑之判決，亦有未當，理由詳如
    前所述。（四）被告乙○○被訴意圖販賣第四級毒品部分，
    應為有罪之諭知，原審卻為無罪之判決，其對事實之認定亦
    有違誤。檢察官上訴意旨，以原判決關於被告乙○○被訴意
    圖販賣第四級毒品部分，應為有罪之諭知，原審卻為無罪之
    判決，其認事用法尚有違誤為由，指摘原判決該部分不當，
    為有理由；被告丙○○、丁○○上訴意旨，均仍執前詞，否
    認犯罪，指摘原判決該部分不當，雖無理由，被告乙○○上
    訴意旨，否認意圖販賣而持有第三級毒品愷他命，指摘原判
    決該部分不當，則有理由，自應由本院將原判決均予以撤銷
    改判。爰審酌被告3 人於原審及本院審理時均矢口否認犯行
    ，態度不佳，其就毒品對人之危害性應知之甚明，詎不思勞
    力工作以賺取正當所得，僅為圖一己私利，被告丙○○、丁○○竟出售第二級毒品予他人施用以資獲利，戕害他人身心
    ；被告乙○○竟意圖販賣而持有大量之第四級毒品，其等所
    為自不宜輕宥等一切情狀，分別量處如主文所示之刑，且被
    告丙○○、丁○○所犯販賣第二級毒品甲基安非他命部分，
    依其性質，認均有禠奪公權之必要，爰依修正前刑法第37條
    第2 項之規定，均諭知禠奪公權3 年。又扣案如附表一編號
    1 及附表二編號1 至7 所示第二級毒品甲基安非他命，應依
    毒品危害防制條例第18條第1 項前段規定，不論屬於犯人與
    否，宣告沒收銷燬；至鑑驗耗費之甲基安非他命既已滅失，
    即毋庸再予宣告沒收銷燬，附此敘明；扣案如附表一編號2
    之販賣甲基安非他命所得所得46,000元，為被告丙○○因犯
    罪所得之財物，應依毒品危害防制條例第19條第1 項之規定
    ，宣告沒收之；被告丙○○未扣案之販賣第二級毒品所得之
    財物5,000 元（51,000元－46,000元＝5,000 元），應依同
    條例第19條第1 項規定宣告沒收，如全部或一部不能沒收時
    ，以其財產抵償之；附表二編號7 至8 所示所示之夾鏈袋及
    電子磅秤，屬被告丁○○所有，亦據其供陳在卷，且係供其
    上開犯罪所用之物，應依同條例第19條第1 項規定，宣告沒
    收之。至毒品危害防制條例第2 條第2 項規定，毒品依其成
    癮性、濫用性及對社會危害性分為四級，並就製造、運輸、
    販賣、意圖販賣而持有、以非法方法使人施用、引誘他人施
    用及轉讓等不同品項毒品之行為，分別定其處罰。惟鑑於第
    四級毒品係管制藥品，於93年1 月9 日修正施行之毒品危害
    防制條例第11條之1 明定：「無正當理由，不得擅自持有」
    ；第18條第1 項後段復規定：「查獲之第三、四級毒品，無
    正當理由而擅自持有者，沒入銷燬之」係屬行政罰之範疇，
    與同條項前段規定：「查獲之第一、二級毒品，不問屬於犯
    人與否，均沒收銷燬之」係為刑事沒收之規定，核有不同。
    又同條例第19條第1 項所定「供犯罪所用或因犯罪所得之物
    」，係指犯第4 條至第9 條、第12條、第13條或第14條第1
    項、第2 項之罪所用或所得之物，不包括毒品本身在內，自
    不得為第四級毒品之沒收。而依據同條例對於查獲之製造、
    運輸、販賣、意圖販賣而持有、以非法方法使人施用、引誘
    他人施用及轉讓第四級毒品之沒收，並無特別規定，如其行
    為已構成犯罪，則該毒品即屬不受法律保護之違禁物，應回
    歸刑法之適用，依刑法第38條第1 項第1 款之規定沒收之（
    最高法院95年臺上字第911 號判決意旨參照）。查本件扣案
    如附表四、附表五（編號2 、6 除外）共1091顆藥丸，經送
    驗結果，均呈硝甲西泮陽性反應，已見前述，係毒品危害防
    制條例所管制之第四級毒品，均應依刑法第38條第1 項第1
    款之規定，宣告沒收。另包裝上開毒品之包裝袋係直接包覆
    毒品，衡情已難與所包覆之毒品絕對析離，應整體視之為硝
    甲西泮，依同條項款一併宣告沒收。至鑑驗耗用之毒品既已
    滅失，自無庸諭知沒收，併此敘明。被告乙○○被訴販賣第
    三級毒品愷他命部分，因不能證明被告乙○○犯罪，故應將
    原判決關於該部分予以撤銷，另諭知被告乙○○該部分無罪
    之判決。至扣案附表三所示之第三級毒品愷他命，為被告丁○○所有，而該部分並未經檢察官對之起訴，本件自不得加
    以審判，應由檢察官另行偵辦，而扣案之附表三毒品，本院
    亦不得諭知沒收，均附此敘明。
柒、公訴意旨（不另為無罪之諭知部分）另以：（一）被告丙○○於不詳時、地，以每兩25,000元之價格連續多次轉賣與不
    特定之人，其中包含於不詳時地，以每兩26,000元或27,000
    元價格轉賣丁○○，及自93年11月初起多次轉賣與乙○○等
    語，無非以丙○○之自白及證人乙○○、丁○○之證詞等為
    據；惟本件尚難認被告丙○○除前開論罪科刑以外之部分有
    其他販賣第二級毒品甲基安非他命予丁○○、乙○○及其他
    不特定人之犯行，已如前述；（二）另被告丁○○於94年1
    月25日下午4 時許，向「小胖」販入甲基安非他命共221.4
    公克，再將其中38.1公克以不詳價格出售與丙○○，因認被
    告丁○○該部分行為亦成立販賣第二級毒品罪嫌云云；然該
    部分除被告丙○○片面之指證外，並查無其他積極證據足以
    證明，業如上述；（三）被告乙○○意圖販賣而持有附表五
    編號2 、6 所示之第四級毒品硝甲西泮共1379顆，因認被告
    乙○○該部分亦涉有意圖販賣而持有第四級毒品罪嫌云云；
    然查：該1379顆硝甲西泮為甲○○所有，並非被告乙○○所
    有，已詳前所述；惟查上開部分與前開被告丙○○、丁○○
    、乙○○經論罪科刑之部分，均分別有實質上一罪之關係，
    爰均不另為無罪之諭知，核此敘明。
據上論斷，應依刑事訴訟法第371 條、第369 條第1 項前段、第
364 條、第299 條第1 項前段，第301 條第1 項、毒品危害防制
條例第4 條第2 項、第5 條第4 項、第18條第1 項前段、第19條
第1 項，刑法第2 條第1 項、第11條、第47條第1 項、第38條第
1 項第1 款、修正前刑法第56條、第37條第2 項，判決如主文。
本案經檢察官蔡國禎到庭執行職務。
中    華    民    國    97    年    4     月    14    日
                  刑事第二庭  審判長法  官  林正雄
                                    法  官  陳啟造
                                    法  官  黃壽燕
以上正本證明與原本無異。
被告乙○○無罪部分，被告不得上訴，其餘部分，被告、檢察官
如不服本判決應於收受本判決後10日內向本院提出上訴書狀，其
未敘述上訴理由者，並得於提起上訴後10日內向本院補提理由書
狀（均須按他造當事人之人數附繕本）「切勿逕送上級法院」。
中    華    民    國    97    年    4     月    14    日
                                    書記官  梁雅華
附錄本件判決論罪科刑法條：
毒品危害防制條例第4 條第2 項
  製造、運輸、販賣第二級毒品者，處無期徒刑或7 年以上有期
  徒刑，得併科新臺幣7 百萬元以下罰金。
毒品危害防制條例第5 條第4 項
  意圖販賣而持有第四級毒品或專供製造、施用毒品之器具者，
  處1 年以上7 年以下有期徒刑，得併科新臺幣1 百萬元以下罰
  金。
附表一（查獲地點：車牌號碼5037-MB號自用小客車）
┌──┬──────────┬────┬────────┐
│編號│      項目          │檢驗報告│    備  註      │
├──┼──────────┼────┼────────┤
│ 1  │ 甲基安非他命       │見偵卷  │毒品危害防制條例│
│    │（驗後毛重38.1公克）│第142 頁│第18條第1 項前段│
├──┼──────────┼────┼────────┤
│ 2  │現金46,000元        │        │毒品危害防制條例│
│    │                    │        │第19條第1項     │
└──┴──────────┴────┴────────┘
附表二（查獲地點：高雄市○○區○○街115號6樓）
┌──┬──────────┬─────┬────────┐
│編號│      項目          │檢驗報告  │    備  註      │
├──┼──────────┼─────┼────────┤
│ 1  │ 甲基安非他命       │見偵卷第  │毒品危害防制條例│
│    │（驗後毛重38.1公克）│145 頁    │第18條第1 項前段│
├──┼──────────┼─────┼────────┤
│ 2  │ 甲基安非他命       │見偵卷第  │毒品危害防制條例│
│    │（驗後毛重38.1公克）│146 頁    │第18條第1 項前段│
├──┼──────────┼─────┼────────┤
│ 3  │ 甲基安非他命       │見偵卷第  │毒品危害防制條例│
│    │（驗後毛重38.1公克）│147 頁    │第18條第1 項前段│
├──┼──────────┼─────┼────────┤
│ 4  │ 甲基安非他命       │見偵卷第  │毒品危害防制條例│
│    │（驗後毛重38.1公克）│148 頁    │第18條第1 項前段│
├──┼──────────┼─────┼────────┤
│ 5  │ 甲基安非他命       │見偵卷第  │毒品危害防制條例│
│    │（驗後毛重27.9公克）│149 頁    │第18條第1 項前段│
├──┼──────────┼─────┼────────┤
│ 6  │ 甲基安非他命       │見偵卷第  │毒品危害防制條例│
│    │（驗後毛重1.6公克） │143 頁    │第18條第1 項前段│
├──┼──────────┼─────┼────────┤
│ 7  │甲基安非他命        │見偵卷第  │毒品危害防制條例│
│    │（驗後毛重0.6公克） │144 頁    │第18條第1 項前段│
├──┼──────────┼─────┼────────┤
│ 8  │夾鏈袋2包           │          │毒品危害防制條例│
│    │                    │          │第19條第1 項    │
├──┼──────────┼─────┼────────┤
│ 9  │電子秤1台           │          │毒品危害防制條例│
│    │                    │          │第19條第1 項    │
└──┴──────────┴─────┴────────┘
附表三（查獲地點：高雄市前鎮區○○○路53號5樓）
┌─┬───────────┬─────┬────────┐
│編│      項目            │檢驗報告  │ 備          註 │
│號│                      │          │                │
├─┼───────────┼─────┼────────┤
│1 │愷他命                │見偵卷    │非被告乙○○所有│
│  │（驗後毛重95.3公克）  │第54頁    │，不予沒收。    │
├─┼───────────┼─────┼────────┤
│2 │愷他命                │見偵卷    │非被告乙○○所有│
│  │（驗後毛重100.4公克） │第55頁    │，不予沒收。    │
├─┼───────────┼─────┼────────┤
│3 │愷他命                │見偵卷    │非被告乙○○所有│
│  │（驗後毛重52公克）    │第56頁    │，不予沒收。    │
├─┼───────────┼─────┼────────┤
│4 │愷他命                │見偵卷    │非被告乙○○所有│
│  │（驗後毛重100.6公克） │第57頁    │，不予沒收。    │
├─┼───────────┼─────┼────────┤
│5 │愷他命                │見偵卷    │非被告乙○○所有│
│  │（驗後毛重29.4公克）  │第71頁    │，不予沒收。    │
└─┴───────────┴─────┴────────┘
附表四（查獲地點：高雄市前鎮區○○○路53號5 樓，硝甲西泮
        共656顆）
┌─┬───────────┬─────┬────────┐
│編│      項目            │檢驗報告  │ 備          註 │
│號│                      │          │                │
├─┼───────────┼─────┼────────┤
│1 │硝甲西泮              │見偵卷    │刑法第38條第1 項│
│  │（黃色539顆）         │第58、59頁│第1 款          │
├─┼───────────┼─────┼────────┤
│2 │硝甲西泮              │見偵卷    │刑法第38條第1 項│
│  │（橘色50顆）          │第60、64頁│第1 款          │
├─┼───────────┼─────┼────────┤
│3 │硝甲西泮              │見偵卷    │刑法第38條第1 項│
│  │（粉紅色36顆）        │第61頁    │第1 款          │
├─┼───────────┼─────┼────────┤
│4 │硝甲西泮              │見偵卷    │刑法第38條第1 項│
│  │（藍色2顆 ）          │第62頁    │第1 款          │
├─┼───────────┼─────┼────────┤
│5 │硝甲西泮              │見偵卷    │刑法第38條第1 項│
│  │（灰色29顆）          │第63頁    │第1 款          │
└─┴───────────┴─────┴────────┘
附表五（查獲地點：高雄市○鎮區○○路21號27樓之10，硝甲西
        泮共1814顆，扣除非被告乙○○所有之1379顆，餘435
        顆為被告乙○○所有）
┌─┬───────────┬─────┬────────┐
│編│      項目            │檢驗報告  │ 備          註 │
│號│                      │          │                │
├─┼───────────┼─────┼────────┤
│1 │硝甲西泮              │見偵卷    │刑法第38條第1 項│
│  │（白色327顆）         │第157頁   │第1 款          │
├─┼───────────┼─────┼────────┤
│2 │硝甲西泮              │見偵卷    │非被告乙○○所有│
│  │（粉紅色印有蘋果符號  │第159頁   │，不予沒收。    │
│  │1377顆）              │          │                │
├─┼───────────┼─────┼────────┤
│3 │硝甲西泮              │見偵卷    │刑法第38條第1 項│
│  │（黃色48顆）          │第160頁   │第1 款          │
├─┼───────────┼─────┼────────┤
│4 │硝甲西泮              │見偵卷    │刑法第38條第1 項│
│  │（藍色4顆 ）          │第162頁   │第1 款          │
├─┼───────────┼─────┼────────┤
│5 │硝甲西泮              │見偵卷    │刑法第38條第1 項│
│  │（灰褐色56顆）        │第161 頁  │第1 款          │
├─┼───────────┼─────┼────────┤
│6 │硝甲西泮              │見偵卷    │非被告乙○○所有│
│  │（粉紅色2顆）         │第164頁   │，不予沒收。    │
└─┴───────────┴─────┴────────┘


司法院資訊處製作；財團法人民間司法改革基金會備份。
